【裁判字號】    92,毒抗,84
【裁判日期】    920516
【裁判案由】    聲請觀察勒戒
【裁判全文】
臺灣高等法院高雄分院刑事裁定                      九十二年度毒抗字第八四號
      抗  告  人
      即  被  告  甲○○
右列抗告人因違反毒品危害防制條例案件，經檢察官聲請
雄地方法院中華民國九十二年四月八日裁定（九十二年度毒聲字第二一０六號），提
起抗告，本院裁定如左：
    主  文
抗告駁回。
    理  由
一、本件抗告意旨略以：抗告人即被告甲○○於九十二年一月二十二日下午因身體不
    適服用杜啟正提供之藥丸三顆，隨即神智陷於恍惚狀態，並因而發生車禍，顯見
    杜啟證所交給抗告人服用之三顆藥丸，含有第一級毒品海洛因成分，抗告人素知
    毒品之危害既深且鉅，故從未沾染任何毒品，是抗告人之尿液檢驗結果呈嗎啡陽
    性反應，顯係在不知情之情況下誤用所致，為此提起抗告，請求撤銷原裁定，另
    為適法之裁定云云。
二、原裁定略以：被告甲○○於民國九十二年一月二十二日二十三時十分許回溯七十
    二小時內之某時，在不詳處所施用第一級毒品海洛因，為警於九十二年一月二十
    二日二十時二十分許，在高雄市三民區○○○街二一五號查獲，被告雖否認有施
    用第一級毒品之犯行，但查被告之尿液經檢驗結果呈嗎啡陽性反應，有高雄市立
    凱旋醫院出具之煙毒尿液檢驗成績書一紙附卷可稽，並有注射針筒乙支扣案可證
    ，爰依毒品危害防制條例第二十條第一項、觀察勒戒處分執行條例第三條第一項
    規定，裁定甲○○應送勒戒處所觀察勒戒等語。
三、經查：（一）抗告人於九十二年一月二十二日二十三時十分許為警所採之尿液，
    經送高雄市立凱旋醫院檢驗結果，檢出嗎啡陽性反應，而該醫院初步以免疫學分
    析法，再以ＧＣ／ＭＳ氣相層析／質譜儀法確認檢驗結果，呈嗎啡陽性反應，有
    該醫院出具之九十二年二月十二日煙毒尿液檢驗成績書一紙附於原審卷可憑。按
    用精密儀器分析，可排除尿液測試中產生安非他命偽陽性之可能，而得到正確答
    案，目前最常用之確認方法為氣相層析質譜儀，以該儀器作藥物及其代謝產物之
    定性及定量分析，幾乎不會有偽陽性反應產生，有行政院退除役官兵輔導委員會
    臺北榮民總醫院八十三年四月七日（八三）北總內字第三０五號函可佐。又海洛
    因入人體後，因投與海洛因（Heroin）後，迅速水解成6－mo noac etyl morp
    hine，轉變成嗎啡（morphine），再循嗎啡之代謝途徑，排出體外，百分之八十
    以上，於投與二十四小時內自尿液中排出，因此，採尿化驗應於投與後二十四小
    時內進行為宜，此有行政院衛生署藥物食品檢驗局（）藥檢壹字第六四三一號
    函說明綦詳。（二）抗告人雖以其於九十二年一月二十二日下午因身體不適服用
    杜啟正提供之藥丸三顆，隨即神智陷於恍惚狀態，並因而發生車禍，顯見杜啟證
    所交給抗告人服用之三顆藥丸，含有第一級毒品海洛因成分云云。然抗告人於警
    訊時則辯稱，於九十二年一月二十一日下午，在家中曾服用在長庚醫院取得之Ｂ
    型及Ｃ型肝藥等語，從未提起有朋友拿藥給其服用之情，雖部分成藥之服食，可
    在尿液測試中產生偽陽性安非他命反應，但如用精密儀器分析，將可排除偽陽性
    之可能，而得到正確答案，目前最常用之確認方法為氣相層析質譜儀，以該儀器
    作藥物及其代謝產物之定性及定量分析，幾乎不會有偽陽性反應產生，有卷附行
    政院國軍退除役官兵輔導委員會台北榮民總醫院八十三年四月七日（８３）北總
    內字第三０五號函可按，本件前開尿液檢驗結果即係以ＧＣ／ＭＳ氣相層析／質
    譜儀法確認檢驗，即無錯誤可能，可見其事後提起抗告之抗辯，不足採。（三）
    抗告人自七十一年起至九十年為止，先後即有多次違反毒品前科，有台灣高等法
    院被告全國前科紀錄表在卷可憑，足見抗告人抗辯其從未沾染任何毒品等語，不
    足採信。原審依毒品危害防制條例第二十條第一項、觀察勒戒處分執行條例第三
    條第一項規定，裁定將抗告人送勒戒處所觀察、勒戒，經核並無不合。抗告人抗
    告意旨，仍執陳詞，否認施用毒品嗎啡為由，指摘原裁定不當，殊不足採，本件
    抗告，為無理由，應予駁回。
四、據上論結，應依刑事訴訟法第四百十二條，裁定如主文。
中    華    民    國      九十二      年      五      月     十六   日
                              臺灣高等法院高雄分院刑事第二庭
                                  審判長法官  林正雄
                                        法官  謝靜雯
                                        法官  黃壽燕
右正本證明與原本無異。
不得再抗告。
                                  法院書記官  黃富美
中    華    民    國      九十二      年      五      月     十六   日


司法院資訊處製作；財團法人民間司法改革基金會備份。
